臺灣臺東地方法院刑事判決　　　　　　　　　　　　　九十一年度易字第一七五號
　　公　訴　人　臺灣臺東地方法院檢察署檢察官
　　被　　　告　乙　○
右列被告因竊盜案件，經檢察官提起公訴（九十一年度偵字第一六八七號），本院判
決如左：
    主  文
乙○連續踰越安全設備竊盜，處有期徒刑壹年肆月。
    事  實
一、乙○前曾因竊盜案件，經本院於民國（下同）八十七年五月二十一日，以八十七
    年度易字第二一五號刑事判決判處罰金新台幣（下同）三千元確定，並於八十七
    年六月十六日執行完畢（未構成累犯）。猶不知悔改，復基於意圖為自己不法所
    有之概括犯意，分別於附表編號一至四所列之時間，徒手爬上坐落臺東縣臺東市
    ○○里○○路一○九巷十三號即其鄰居丙○○住家後院之鐵皮上，推開二樓逃生
    窗後，攀爬而踰越該逃生窗之安全設備進入曬衣間，再打開曬衣間通往二樓屋內
    之房門，侵入丙○○前開住處內，連續竊取附表編號一至四所列之物品，得手後
    均據為己有。適丙○○於九十一年八月二十二日十三時五十五分許，在自宅外發
    覺有竊賊入內竊盜後報警，經警於謝素貞前開住處後方當場查獲乙○所為附表編
    號四所列之竊盜犯行，並在乙○所穿著長褲口袋內起出一百元紙鈔五張、十元硬
    幣五枚、五元硬幣一枚之贓款（已由丙○○領回）；隨後乙○並帶同警方人員至
    其位於同市○○路○段四三五號「山大王別館」三一八號房之暫居地內，查扣所
    竊得附表編號三所列丙○○所有健康手環一只（約價值一千元）、鍍金項鍊一條
    （約價值六千元）等贓物（均由丙○○領回）。至附表編號一所列之黃金可樂罐
    墜子一個、附表編號三所列之手環一個、四壽戒子一只、花戒子二只（共重一兩
    六錢五分），則由乙○於九十一年八月十六日，至同市○○路一五五號「資玉銀
    樓」，以一萬八千一百五十元之價格，出賣予該銀樓不知情之負責人甲○○、李
    碧珠夫妻；乙○再於同年月二十一日，將所竊得附表編號三所列之金沙戒子三只
    （重四錢八分六厘），以五千三百四十六元之價格，出賣予前開銀樓不知情之負
    責人甲○○、李碧珠夫妻。乙○隨即將前揭變賣贓物所得之贓款連同附表編號一
    至三所列之現金贓款花用殆盡，其餘竊盜所得之贓物，則均已丟棄而無法扣案。
二、案經臺東縣警察局臺東分局報請臺灣臺東地方法院檢察署檢察官偵查起訴。
    理  由
一、右揭連續踰越安全設備竊盜之事實，業據被告乙○於警詢、檢察官偵查中及本院
    審理時坦承不諱，核與證人即被害人丙○○於警詢及本院審理時證述之情節大致
    相符，並經證人甲○○、李碧珠夫妻到庭結證屬實，復有臺東縣警察局臺東分局
    發還（保管）贓證物領據一紙、資玉銀樓金飾買入登記簿影本三紙、山大王別館
    旅客登記簿影本一紙在卷可稽，足見被告之自白確與事實相符，本件事證明確，
    被告竊盜犯行洵堪認定，應依法論科。
二、按刑法第三百二十一條第一項第二款所謂其他安全設備，係指除門扇牆垣以外且
    依通常觀念足認為防盜之一切設備而言，一般住處所設之逃生窗，兼具隔絕防盜
    作用，自屬安全設備，爬窗行竊，自係踰越安全設備竊盜，最高法院分別著有四
    十六年度台上字第三二五號、七十年度台上字第三八○九號、七十八年度台上第
    四四一八號判決意旨可資參照。核被告踰越他人住宅之逃生窗侵入屋內行竊，所
    為係犯刑法第三百二十一條第一項第二款之踰越安全設備竊盜罪。被告先後四次
    竊盜犯行，時間緊接，觸犯構成要件相同之罪名，顯係基於概括犯意反覆為之，
    為連續犯，應依刑法第五十六條之規定論以一罪，並加重其刑。爰審酌被告犯罪
    之動機、目的、手段及其年輕力壯卻不思努力向上，猶一再犯竊盜罪，踰越安全
    設備侵入住宅竊盜對民眾居住安全所生之危害非輕，竊得物品之價值頗高，犯罪
    後雖坦承犯行，但仍未與被害人達成和解，賠償被害人之損失等一切情狀，量處
    如主文所示之刑。
據上論斷，應依刑事訴訟法第二百九十九條第一項前段，刑法第五十六條、第三百二
十一條第一項第二款，判決如主文。
本案經檢察官洪政和到庭執行職務。
中      華      民      國    九十一    年     十一     月     十二     日
                                臺灣臺東地方法院刑事庭
                                    法  官  陳弘能
右正本證明與原本無異。
如不服本判決，應於判決送達後十日內向本院提出上訴狀。（須附繕本）
「切勿逕送上級法院」
                                    書記官  賴淑芬
中      華      民      國    九十一    年     十一     月     十二     日
附表：
┌──┬─────────┬──────────────────────┐
│編號│  犯  罪  時  間  │          竊    得    之    物    品        │
├──┼─────────┼──────────────────────┤
│ 一 │九十一年八月十二日│(一)現金十萬三千五百元。                      │
│    │十四時許          │(二)黃金項鍊三、四條。                        │
│    │                  │(三)黃金可樂罐墜子一個。                      │
│    │                  │(四)珍珠項鍊一條。                            │
│    │                  │(五)玉手鐲一個。                              │
├──┼─────────┼──────────────────────┤
│ 二 │九十一年八月十四日│現金一萬五千二百元。                        │
│    │十三時許          │                                            │
├──┼─────────┼──────────────────────┤
│ 三 │九十一年八月十六日│(一)現金紙鈔一萬二千四百元、硬幣四千元。      │
│    │十四時三十分許    │(二)金沙戒子三只（起訴書誤載為一只）。        │
│    │                  │(三)手環一個。                                │
│    │                  │(四)四壽戒子一只。                            │
│    │                  │(五)花戒子二只（起訴書誤載為一只）。        │
│    │                  │(六)健康手環一只（約價值一千元）。            │
│    │                  │(七)鍍金項鍊一條（約價值六千元）。            │
├──┼─────────┼──────────────────────┤
│ 四 │九十一年八月二十二│現金五百五十五元（即一百元紙鈔五張、十元硬幣│
│    │日十三時五十五分許│五枚、五元硬幣一枚）。                      │
└──┴─────────┴──────────────────────┘
附記：
中華民國刑法第三百二十一條
犯竊盜罪而有左列情形之一者，處六月以上五年以下有期徒刑：
一  於夜間侵入住宅或有人居住之建築物、船艦，或隱匿其內而犯之者。
二  毀越門扇、牆垣或其他安全設備而犯之者。
三  攜帶兇器而犯之者。
四  結夥三人以上而犯之者。
五  乘火災、水災或其他災害之際而犯之者。
六  在車站或埠頭而犯之者。
前項之未遂犯罰之。
